【裁判字號】    99,聲減,40
【裁判日期】    990610
【裁判案由】    聲請減刑
【裁判全文】
臺灣臺南地方法院刑事裁定              99年度聲減字第40號
聲  請  人  臺灣臺南地方法院檢察署檢察官
受  刑  人  甲○○
上列受刑人因竊盜等案件，已經判決確定，聲請人聲請減刑及定
應執行之刑（99年度聲減字第34號），本院裁定如下：
    主  文
甲○○所犯如附表編號一所示之罪，減為有期徒刑肆月，如易科
罰金，以銀元參佰元即新臺幣玖佰元折算壹日。與附表編號二所
示已減刑之犯罪所處之刑，應執行有期徒刑肆月又拾伍日，如易
科罰金，以銀元參佰元即新臺幣玖佰元折算壹日。
    理  由
一、本件聲請意旨略以：受刑人所犯如附表所示之罪，經分別判
    處如附表所示之刑確定在案。茲檢察官以其犯罪時間均在民
    國（下同）96年4月24日以前，核與中華民國96年罪犯減刑
    條例第2條第1項第3款規定相符，就編號1所示之罪，聲請依
    同條例第8條第1項規定予以減刑，並與附表編號2所示已減
    刑之罪依同條第10條第1項規定其應執行刑等語。
二、按依中華民國96年罪犯減刑條例應減刑之罪，已經判決確定
    尚未執行或執行尚未完畢者，由檢察官或應減刑之人犯聲請
    最後審理事實之法院裁定之，同條例第8條第1項定有明文。
    再按數罪併罰而合於定其應執行之刑之案件，其各罪判決均
    係宣告刑，並非執行刑，縱令各案中一部分犯罪之宣告刑在
    形式上已經執行，仍應依法聲請犯罪事實最後判決之法院裁
    定定其應執行之刑，然後再依所裁定之執行刑，換發指揮書
    併合執行，其前已執行之有期徒刑部分，僅應予扣除而不能
    認為已執行完畢，在所裁定之執行刑尚未執行完畢前，各案
    之宣告刑不發生執行完畢之問題（最高法院98年度台非字第
    18號判決參照）。
三、復按數罪併罰，有二裁判以上者，依刑法第51條規定，定其
    應執行刑，同法第53條定有明文。又刑法於94年1月7日修正
    公布，並自95年7月1日施行，依修正後刑法第2條第1項規定
    ：「行為後法律有變更者，適用行為時之法律。但行為後之
    法律有利於行為人者，適用最有利於行為人之法律。」本件
    受刑人於裁判確定前犯數罪，且均係於95年7月1日前犯之，
    關於本件定應執行刑所應適用之法律，茲比較新舊法如下：
  (一)修正前刑法第41條第1項前段規定：「犯最重本刑為5年以下
    有期徒刑以下之刑之罪，而受6個月以下有期徒刑或拘役之
    宣告，因身體、教育、職業或家庭之關係或其他正當事由，
    執行顯有困難者，得以1元以上3元以下折算一日，易科罰金
    。」，而被告行為時之易科罰金折算標準，修正前罰金罰鍰
    提高標準條例第2條前段（現已刪除）規定，就其原定數額
    提高為100倍折算1日，則被告行為時之易科罰金折算標準，
    最多應以銀元300元折算1日，經折算為新臺幣後，最多應以
    新臺幣900元折算1日。惟95年7月1日修正公布施行之刑法第
    41條第1項前段規定：「犯最重本刑為5年以下有期徒刑以下
    之刑之罪，而受6個月以下有期徒刑或拘役之宣告，得以新
    台幣1000元、2000元或3000元折算1日，易科罰金。」比較
    修正前後之易科罰金折算標準，以95年7月1日修正公布施行
    前之規定，較有利於被告，應依刑法第2條第1項前段規定，
    適用修正前之刑法第41條第1項前段及修正前罰金罰鍰提高
    標準條例第2條之規定，定其折算標準（最高法院96年台非
    字第58號判決意旨參照）。
  (二)刑法第51條第5款關於定應執行刑之規定，由「宣告多數有
    期徒刑者，於各刑中之最長期以上，各刑合併之刑期以下，
    定其刑期。但不得逾20年。」修正為「宣告多數有期徒刑者
    ，於各刑中之最長期以上，各刑合併之刑期以下，定其刑期
    。但不得逾30年。」 茲比較修正施行前後刑法第51條第5款
    之規定，以修正前之規定對受刑人較為有利，是以，依刑法
    第2條第1項前段之規定，本件應適用修正前刑法第51條第5
    款之規定定其應執行之刑。
  (三)依刑法施行法第3之1條第3項，於94年1月7日刑法修正施行
    時犯併合處罰數罪中之一罪，且該數罪均符合第41條第1項
    得易科罰金之規定者，適用90年1月4日修正之刑法第41條第
    2項規定。
四、經查，本件受刑人所犯如附表編號1所示之罪雖於95年8月4
    日縮短刑期執行完畢，有台灣高等法院被告前案紀錄表在卷
    可按，惟因附表編號2所示之罪，係在上開附表編號1所示之
    罪判決確定（94年1月30日）前所犯，合於刑法第51條定數
    罪併罰定應執行刑之要件，依前揭說明，於該2罪所裁定之
    刑尚未執行完畢前，附表編號1、2所示之罪刑，即屬尚未執
    行完畢。是聲請人聲請就受刑人所犯附表編號1之罪予以減
    刑，並與附表編號2已減刑之罪定其應執行刑，本院審核認
    聲請為正當，應予准許。
五、依中華民國96年罪犯減刑條例第2條第1項第3款、第8條第1
    項、第9條、第10條第1項前段，刑法第2條第1項前段、第53
    條，修正前刑法第41條第1項前段、第2項、第51條第5款，
    廢止前罰金罰鍰提高標準條例第2條，現行法規所定貨幣單
    位折算新臺幣條例第2條，裁定如主文。
中    華    民    國    99    年    6     月    10    日
                  刑事第七庭    法  官  田幸艷
以上正本證明與原本無異。
如不服本裁定，應於收受送達後5日內向本院提出抗告狀。（應
附繕本）
                                書記官  莊文茹
中    華    民    國    99    年    6     月    10    日

司法院資訊處製作；財團法人民間司法改革基金會備份。
